【裁判字號】    99,抗,1161
【裁判日期】    990930
【裁判案由】    聲請定其應執行刑
【裁判全文】
臺灣高等法院刑事裁定                  99年度抗字第1161號
抗  告  人
即  受刑人  甲○○
上列抗告人因定其應執行刑案件，不服臺灣板橋地方法院中華民
國99年 8月30日裁定（99年度聲字第4189號），提起抗告，本院
裁定如下：
    主  文
抗告駁回。
    理  由
一、原裁定意旨略以：抗告人即受刑人甲○○因犯竊盜等案件，
    經臺灣板橋地方法院先後判處如原裁定附表所示之刑，均經
    分別確定在案。茲檢察官聲請定其應執行刑，原審審核認聲
    請為正當，爰依刑事訴訟法第477條第1項、刑法第53條、第
    51條第5款，以裁定定其應執行刑為有期徒刑2年等語。
二、抗告意旨略以：原審所定應執行刑，相較其他強盜、販賣毒
    品、詐欺等犯罪所定執行刑，有天壤之別，亦有失公平原則
    、比例原則，爰請求撤銷原裁定，重為有利於受刑人之裁定
    云云。
三、按裁判確定前犯數罪者，併合處罰之，而數罪併罰，有二裁
    判以上者，依刑法第51條之規定，定其應執行之刑。又宣告
    多數有期徒刑，於各刑中之最長期以上，各刑合併之刑期以
    下定其刑期，但不得逾30年。刑法第50條、第51條第 5款及
    第53條分別定有明文。再按法律上屬於自由裁量之事項，有
    其外部性界限及內部性界限，並非概無拘束。依據法律之具
    體規定，法院應在其範圍選擇為適當之裁判者，為外部性界
    限；而法院為裁判時，應考量法律之目的，及法律秩序之理
    念所在者，為內部性界限。法院為裁判時，二者均不得有所
    踰越（最高法院80年台非字第 473號判例意旨）。至所定執
    行刑之多寡，屬實體法上賦予法院依個案自由裁量之職權，
    如所為裁量未逾上述範圍，且無濫權情形，即無違法可言。
四、經查：本件受刑人先後犯有竊盜、施用毒品等 5罪，先後經
    原審法院判處如原裁定附表所示之刑，均已分別確定在案。
    又原裁定附表編號一至三之罪，並經原審法院定其應執行刑
    為有期徒刑 1年，此有各該判決及本院被告前案紀錄表附卷
    可憑。上開數罪係裁判確定前所犯，而有二以上裁判，原審
    因依檢察官之聲請，於各刑中之最長期以上，各刑合併之刑
    期以下，並斟酌原判決所定執行刑，定其應執行之刑為有期
    徒刑2年，未逾越法律外部性界限(即2年5月)及內部性界限(
    即 2年2月)，屬法院裁量職權之適法行使。抗告意旨，徒憑
    己見，援引與本件情節不同之案例，任意指摘原裁定所定應
    執行刑違反比例原則、公平正義原則云云，為無理由，應予
    駁回。
據上論斷，應依刑事訴訟法第412條，裁定如主文。
中    華    民    國    99    年    9     月    30    日
                  刑事第十三庭  審判長法  官  曾德水
                                      法  官  王復生
                                      法  官  宋松璟
以上正本證明與原本無異。
如不服本裁定，應於收受送達後五日內向本院提出抗告狀。
                                      書記官  蘇秋
中    華    民    國    99    年    9     月    30    日

司法院資訊處製作；財團法人民間司法改革基金會備份。
